{"present": {"1 Singular": {"Affirmative": "cleachtaim", "Question": "an gcleachtaim?", "Negative": "n\u00ed chleachtaim"}, "2 Singular": {"Affirmative": "cleachtann t\u00fa", "Question": "an gcleachtann t\u00fa?", "Negative": "n\u00ed chleachtann t\u00fa"}, "3 Singular": {"Male": {"Affirmative": "cleachtann s\u00e9", "Question": "an gcleachtann s\u00e9?", "Negative": "n\u00ed chleachtann s\u00e9"}, "Female": {"Affirmative": "cleachtann s\u00ed", "Question": "an gcleachtann s\u00ed?", "Negative": "n\u00ed chleachtann s\u00ed"}}, "1 Plural": {"Compressed": {"Affirmative": "cleachtaimid", "Question": "an gcleachtaimid?", "Negative": "n\u00ed chleachtaimid"}, "Extended": {"Affirmative": "cleachtann muid", "Question": "an gcleachtann muid?", "Negative": "n\u00ed chleachtann muid"}}, "2 Plural": {"Affirmative": "cleachtann sibh", "Question": "an gcleachtann sibh?", "Negative": "n\u00ed chleachtann sibh"}, "3 Plural": {"Affirmative": "cleachtann siad", "Question": "an gcleachtann siad?", "Negative": "n\u00ed chleachtann siad"}, "Passive": {"Affirmative": "cleachtar", "Question": "an gcleachtar?", "Negative": "n\u00ed chleachtar"}}, "future": {"1 Singular": {"Affirmative": "cleachtfaidh m\u00e9", "Question": "an gcleachtfaidh m\u00e9?", "Negative": "n\u00ed chleachtfaidh m\u00e9"}, "2 Singular": {"Affirmative": "cleachtfaidh t\u00fa", "Question": "an gcleachtfaidh t\u00fa?", "Negative": "n\u00ed chleachtfaidh t\u00fa"}, "3 Singular": {"Male": {"Affirmative": "cleachtfaidh s\u00e9", "Question": "an gcleachtfaidh s\u00e9?", "Negative": "n\u00ed chleachtfaidh s\u00e9"}, "Female": {"Affirmative": "cleachtfaidh s\u00ed", "Question": "an gcleachtfaidh s\u00ed?", "Negative": "n\u00ed chleachtfaidh s\u00ed"}}, "1 Plural": {"Compressed": {"Affirmative": "cleachtfaimid", "Question": "an gcleachtfaimid?", "Negative": "n\u00ed chleachtfaimid"}, "Extended": {"Affirmative": "cleachtfaidh muid", "Question": "an gcleachtfaidh muid?", "Negative": "n\u00ed chleachtfaidh muid"}}, "2 Plural": {"Affirmative": "cleachtfaidh sibh", "Question": "an gcleachtfaidh sibh?", "Negative": "n\u00ed chleachtfaidh sibh"}, "3 Plural": {"Affirmative": "cleachtfaidh siad", "Question": "an gcleachtfaidh siad?", "Negative": "n\u00ed chleachtfaidh siad"}, "Passive": {"Affirmative": "cleachtfar", "Question": "an gcleachtfar?", "Negative": "n\u00ed chleachtfar"}}, "past": {"1 Singular": {"Affirmative": "chleacht m\u00e9", "Question": "ar chleacht m\u00e9?", "Negative": "n\u00edor chleacht m\u00e9"}, "2 Singular": {"Affirmative": "chleacht t\u00fa", "Question": "ar chleacht t\u00fa?", "Negative": "n\u00edor chleacht t\u00fa"}, "3 Singular": {"Male": {"Affirmative": "chleacht s\u00e9", "Question": "ar chleacht s\u00e9?", "Negative": "n\u00edor chleacht s\u00e9"}, "Female": {"Affirmative": "chleacht s\u00ed", "Question": "ar chleacht s\u00ed?", "Negative": "n\u00edor chleacht s\u00ed"}}, "1 Plural": {"Compressed": {"Affirmative": "chleachtamar", "Question": "ar chleachtamar?", "Negative": "n\u00edor chleachtamar"}, "Extended": {"Affirmative": "chleacht muid", "Question": "ar chleacht muid?", "Negative": "n\u00edor chleacht muid"}}, "2 Plural": {"Affirmative": "chleacht sibh", "Question": "ar chleacht sibh?", "Negative": "n\u00edor chleacht sibh"}, "3 Plural": {"Compressed": {"Affirmative": "chleacht siad", "Question": "ar chleacht siad?", "Negative": "n\u00edor chleacht siad"}, "Extended": {"Affirmative": "chleachtadar", "Question": "ar chleachtadar?", "Negative": "n\u00edor chleachtadar"}}, "Passive": {"Affirmative": "cleachtadh", "Question": "ar cleachtadh?", "Negative": "n\u00edor cleachtadh"}}, "condi": {"1 Singular": {"Affirmative": "chleachtfainn", "Question": "an gcleachtfainn?", "Negative": "n\u00ed chleachtfainn"}, "2 Singular": {"Affirmative": "chleachtf\u00e1", "Question": "an gcleachtf\u00e1?", "Negative": "n\u00ed chleachtf\u00e1"}, "3 Singular": {"Male": {"Affirmative": "chleachtfadh s\u00e9", "Question": "an gcleachtfadh s\u00e9?", "Negative": "n\u00ed chleachtfadh s\u00e9"}, "Female": {"Affirmative": "chleachtfadh s\u00ed", "Question": "an gcleachtfadh s\u00ed?", "Negative": "n\u00ed chleachtfadh s\u00ed"}}, "1 Plural": {"Compressed": {"Affirmative": "chleachtfaimis", "Question": "an gcleachtfaimis?", "Negative": "n\u00ed chleachtfaimis"}, "Extended": {"Affirmative": "chleachtfadh muid", "Question": "an gcleachtfadh muid?", "Negative": "n\u00ed chleachtfadh muid"}}, "2 Plural": {"Affirmative": "chleachtfadh sibh", "Question": "an gcleachtfadh sibh?", "Negative": "n\u00ed chleachtfadh sibh"}, "3 Plural": {"Compressed": {"Affirmative": "chleachtfaid\u00eds", "Question": "an gcleachtfaid\u00eds?", "Negative": "n\u00ed chleachtfaid\u00eds"}, "Extended": {"Affirmative": "chleachtfadh siad", "Question": "an gcleachtfadh siad?", "Negative": "n\u00ed chleachtfadh siad"}}, "Passive": {"Affirmative": "chleachtfa\u00ed", "Question": "an gcleachtfa\u00ed?", "Negative": "n\u00ed chleachtfa\u00ed"}}, "imper": {"1 Singular": {"Affirmative": "cleachtaim!", "Negative": "n\u00e1 cleachtaim!"}, "2 Singular": {"Affirmative": "cleacht!", "Negative": "n\u00e1 cleacht!"}, "3 Singular": {"Male": {"Affirmative": "cleachtadh s\u00e9!", "Negative": "n\u00e1 cleachtadh s\u00e9!"}, "Female": {"Affirmative": "cleachtadh s\u00ed!", "Negative": "n\u00e1 cleachtadh s\u00ed!"}}, "1 Plural": {"Compressed": {"Affirmative": "cleachtaimis!", "Negative": "n\u00e1 cleachtaimis!"}, "Extended": {"Affirmative": "cleachtadh muid!", "Negative": "n\u00e1 cleachtadh muid!"}}, "2 Plural": {"Affirmative": "cleachtaig\u00ed!", "Negative": "n\u00e1 cleachtaig\u00ed!"}, "3 Plural": {"Compressed": {"Affirmative": "cleachtaid\u00eds!", "Negative": "n\u00e1 cleachtaid\u00eds!"}, "Extended": {"Affirmative": "cleachtadh siad!", "Negative": "n\u00e1 cleachtadh siad!"}}, "Passive": {"Affirmative": "cleachtar!", "Negative": "n\u00e1 cleachtar!"}}, "pastConti": {"1 Singular": {"Affirmative": "chleachtainn", "Question": "an gcleachtainn?", "Negative": "n\u00ed chleachtainn"}, "2 Singular": {"Affirmative": "chleacht\u00e1", "Question": "an gcleacht\u00e1?", "Negative": "n\u00ed chleacht\u00e1"}, "3 Singular": {"Male": {"Affirmative": "chleachtadh s\u00e9", "Question": "an gcleachtadh s\u00e9?", "Negative": "n\u00ed chleachtadh s\u00e9"}, "Female": {"Affirmative": "chleachtadh s\u00ed", "Question": "an gcleachtadh s\u00ed?", "Negative": "n\u00ed chleachtadh s\u00ed"}}, "1 Plural": {"Compressed": {"Affirmative": "chleachtaimis", "Question": "an gcleachtaimis?", "Negative": "n\u00ed chleachtaimis"}, "Extended": {"Affirmative": "chleachtadh muid", "Question": "an gcleachtadh muid?", "Negative": "n\u00ed chleachtadh muid"}}, "2 Plural": {"Affirmative": "chleachtadh sibh", "Question": "an gcleachtadh sibh?", "Negative": "n\u00ed chleachtadh sibh"}, "3 Plural": {"Compressed": {"Affirmative": "chleachtaid\u00eds", "Question": "an gcleachtaid\u00eds?", "Negative": "n\u00ed chleachtaid\u00eds"}, "Extended": {"Affirmative": "chleachtadh siad", "Question": "an gcleachtadh siad?", "Negative": "n\u00ed chleachtadh siad"}}, "Passive": {"Affirmative": "chleachta\u00ed", "Question": "an gcleachta\u00ed?", "Negative": "n\u00ed chleachta\u00ed"}}, "subj": {"1 Singular": {"Affirmative": "go gcleachta m\u00e9", "Negative": "n\u00e1r chleachta m\u00e9"}, "2 Singular": {"Affirmative": "go gcleachta t\u00fa", "Negative": "n\u00e1r chleachta t\u00fa"}, "3 Singular": {"Male": {"Affirmative": "go gcleachta s\u00e9", "Negative": "n\u00e1r chleachta s\u00e9"}, "Female": {"Affirmative": "go gcleachta s\u00ed", "Negative": "n\u00e1r chleachta s\u00ed"}}, "1 Plural": {"Compressed": {"Affirmative": "go gcleachtaimid", "Negative": "n\u00e1r chleachtaimid"}, "Extended": {"Affirmative": "go gcleachta muid", "Negative": "n\u00e1r chleachta muid"}}, "2 Plural": {"Affirmative": "go gcleachta sibh", "Negative": "n\u00e1r chleachta sibh"}, "3 Plural": {"Affirmative": "go gcleachta siad", "Negative": "n\u00e1r chleachta siad"}, "Passive": {"Affirmative": "go gcleachtar", "Negative": "n\u00e1r chleachtar"}}, "verbal noun": "cleachtadh", "verbal adjective": "cleachta"}